【裁判字號】    98,易,244
【裁判日期】    990406
【裁判案由】    竊盜
【裁判全文】
臺灣宜蘭地方法院刑事判決               98年度易字第244號
公  訴  人  臺灣宜蘭地方法院檢察署檢察官
被      告  丁○○
上列被告因竊盜案件，經檢察官提起公訴（97年度偵字第2984號
），本院判決如下：
    主  文
丁○○犯竊盜罪，累犯，處有期徒刑柒月。扣案之鑰匙壹支沒收
。
    事  實
一、丁○○於民國90年間分別因毒品危害防制條例案件，經本院
    以90年度宜簡字第103號、90年度訴字第325號判處有期徒刑
    6月、8月確定，並經本院裁定應執行有期徒刑1年確定；復
    於90年間因毒品危害防制條例案件，經本院以90年度訴字第
    375號判處有期徒刑1年確定；再於91年間因毒品危害防制條
    例案件，經本院以91年度訴字第174號判處有期徒刑1年2月
    確定，並接續上開有期徒刑1年、1年執行，於94年5月20日
    假釋出監，刑期至95年2月4日屆滿，以已執行論。詎其不知
    悔改，竟意圖為自己不法之所有，於97年4月6日8時許，在
    宜蘭縣羅東鎮○○○路29號前，以其所有之鑰匙1支，竊取
    甲○○所有之車牌號碼1151-MU號自用小客車，得手後為規
    避警方查緝，乃將上開車牌號碼拆下，再將其所有車牌號碼
    6153-RM號自用小客車之車牌二面懸掛在該贓車上，以供己
    代步使用，而丁○○另將丙○○於97年5、6月間，在其位於
    宜蘭縣壯圍鄉○○路48之15號居所，交付其保管之友人乙○○所有G5-2797號自用小客車車牌二面懸掛在其所有車牌號
    碼6153-RM號自用小客車上。嗣於97年7月22日16時20分（起
    訴書誤載為97年7月23日16時25分）許，在宜蘭縣壯圍鄉○○路48之15號丁○○居所前，適不知情之丁○○友人張家華
    欲駕駛已懸掛G5-2797號車牌之6153-RM號自用小客車時，為
    巡邏員警查獲，並扣得丁○○所有供竊盜使用之鑰匙1支。
二、案經宜蘭縣政府警察局礁溪分局報請臺灣宜蘭地方法院檢察
    署檢察官偵查起訴。
    理  由
壹、證據能力部分：
一、按被告以外之人於審判外之言詞或書面陳述，除法律有規定
    者外，不得作為證據；又被告以外之人於審判外之陳述，雖
    不符前4條之規定，而經當事人於審判程序同意作為證據，
    法院審酌該言詞陳述或書面陳述作成時之情況，認為適當者
    ，亦得為證據，刑事訴訟法第159條第1項、第159條之5第1
    項分別定有明文。
二、經查：證人甲○○、張家華、乙○○於警詢之陳述（見警卷
    第6頁至第15頁），雖係被告以外之人於審判外之言詞陳述
    ，惟業經被告於審判程序中表示同意作為證據（見本院卷第
    87頁），且本院審酌上開言詞陳述作成時情況，並無違法之
    處，認為適當，依上開規定，自得作為證據使用。
貳、實體部分：
一、認定犯罪事實所憑之證據及理由：
  (一)訊據被告丁○○對於上開犯罪事實坦白承認（見本院卷第16
    4頁），且甲○○所有之車牌號碼1151-MU號自用小客車係於
    97年4月6日8時許，在宜蘭縣羅東鎮○○○路29號前失竊之
    事實，業經證人甲○○於警詢中證述明確（見警卷第13頁）
    ，而被告以其所有之鑰匙1支，竊得車牌號碼1151-MU號自用
    小客車後，為規避警方查緝乃將該車牌二面卸下，改懸掛自
    己所有車牌號碼6153-RM號自用小客車之車牌，再將丙○○
    交付被告保管其友人乙○○所有之G5-2797號自用小客車車
    牌二面懸掛在6153-RM號自用小客車上，嗣於97年7月22日16
    時20分許，在被告上開居所，適張家華欲駕駛已懸掛G5-279
    7號車牌之被告所有6153-RM號自用小客車時，為宜蘭縣政府
    警察局礁溪分局壯圍分駐所警員許文雄查獲，並扣得被告所
    有供竊盜使用之鑰匙1支之事實，亦經證人張家華、乙○○
    於警詢、偵查；證人許文雄、丙○○於偵查中證述甚詳（見
    警卷第9頁至第10頁、第14頁至第15頁、偵卷第16頁至第19
    頁、第69頁至第70頁、第81頁至第84頁），並有自願搜索同
    意書1份、宜蘭縣政府警察局礁溪分局搜索扣押筆錄及扣押
    物品目錄表1份、贓物認領保管單2份、宜蘭縣政府警察局車
    輛尋獲電腦輸入單2份、車籍查詢基本資料詳細晝面1份在卷
    可稽（見警卷第16頁至第27頁），此外，復有扣案之鑰匙1
    支可資佐憑，堪認被告首揭自白，核與事實相符。
  (三)從而，被告意圖為自己不法之所有，於上開時、地，以上開
    方法，竊取甲○○所有上開自用小客車之事實，事證明確，
    應依法論科。
二、論罪科刑之理由：
  (一)核被告丁○○所為，係犯刑法第320條第1項之竊盜罪。
  (二)被告於90年間分別因毒品危害防制條例案件，經本院以90年
    度宜簡字第103號、90年度訴字第325號判處有期徒刑6月、8
    月確定，並經本院裁定應執行有期徒刑1年確定；復於90年
    間因毒品危害防制條例案件，經本院以90年度訴字第375號
    判處有期徒刑1年確定；再於91年間因毒品危害防制條例案
    件，經本院以91年度訴字第174號判處有期徒刑1年2月確定
    ，並接續上開有期徒刑1年、1年執行，於94年5月20日假釋
    出監，刑期至95年2月4日屆滿，以已執行論，此有臺灣高等
    法院被告前案紀錄表1份在卷可參，其於5年以內故意再犯本
    件有期徒刑以上之罪，應依刑法第47條第1項規定，論以累
    犯，並加重其刑。
  (三)審酌被告有傷害致死、麻醉藥品管理條例、偽造有價證券、
    毒品危害防制條例之犯罪前科，此有臺灣高等法院被告前案
    紀錄表1份在卷可參，素行不佳，且其不思循正途賺取生活
    所需，反圖不勞而獲，竊取被害人甲○○所有之自用小客車
    ，影響社會秩序及安寧，並考量被告於犯罪後在偵查中矢口
    否認犯行，耗費司法資源，惟於本院審理終結前坦承犯行，
    尚具悔意等一切情狀，量處如主文所示之刑。
  (四)扣案之鑰匙1支為被告所有，供被告犯竊盜罪所使用之物，
    業據證人許文雄於偵查中證述及被告於本院審理中供述明確
    （見偵卷第17頁、本院卷第162頁），爰依刑法第38條第1項
    第2款規定宣告沒收。
三、適用之法律：
  (一)程序法方面：刑事訴訟法第299條第1項前段。
  (二)實體法方面：刑法第320條第1項、第47條第1項、第38條第1
    項第2款，刑法施行法第1條之1第1項、第2項前段。
本案經檢察官劉惟宗到庭執行職務。
中    華    民    國    99    年    4     月    6     日
                  刑事第二庭  法  官  蘇錦秀
以上正本證明與原本無異
如不服本判決應於收受本判決後10日內向本院提出上訴書狀，並
應敘述具體理由。若未敘述理由者，應於上訴期間屆滿後20日內
向本院補提理由書狀（均須按他造當事人之人數附繕本）。
                              書記官  劉晨輝
中    華    民    國    99    年    4     月    7     日
【附錄本案論罪科刑法條】
★刑法第320條第1項：
意圖為自己或第三人不法之所有，而竊取他人之動產者，為竊盜
罪，處5年以下有期徒刑、拘役或5百元以下罰金。

司法院資訊處製作；財團法人民間司法改革基金會備份。
